【裁判字號】    99,聲,613
【裁判日期】    990415
【裁判案由】    聲請更定累犯之刑
【裁判全文】
臺灣高等法院臺中分院刑事裁定           99年度聲字第613號
聲  請  人  臺灣高等法院臺中分院檢察署檢察官
受  刑  人  甲○○
上列聲請人因受刑人犯妨害性自主等案件（本院九十六年度上訴
訴字第二三八０號），於判決確定後發覺為累犯，聲請更定其刑
（聲請案號：九十九年度執聲字第四九０號），本院裁定如下：
    主  文
甲○○對於未滿十四歲之女子為性交，累犯，更定其刑為有期徒
刑年肆月；又對於未滿十四歲之女子為性交，累犯，更定其刑
為有期徒刑年肆月；又對於未滿十四歲之女子為性交，累犯，
更定其刑為有期徒刑年肆月；又成年人與未滿十八歲之人共同
實施竊盜，累犯，更定其刑為有期徒刑柒月，減為有期徒刑月
又拾伍日；又竊盜，累犯，更定其刑為有期徒刑伍月，減為有期
徒刑貳月又拾伍日。應執行有期徒刑肆年貳月。
    理  由
一、聲請意旨略以：受刑人甲○○於民國九十三年間因竊盜等罪
    ，經法院判處有期徒刑四月、三月、九月，於九十四年一月
    十八日入監執行，九十四年十二月十五日假釋出監，其保護
    管束期間為三月又十九日。受刑人因於九十四年十二月十五
    日至九十五年七月二十九日執行感化教育（聲請書誤載為「
    感訓教育」，應逕予更正）處分，保護管束期間依法應予順
    延。故其保護管束期間正確應為自九十五年七月三十日起至
    九十五年十一月十八日止（原保護管束指揮書上所載保護管
    束期間共七月又十六日，即九十五年七月三十日至九十六年
    三月十六日，係有錯誤）。惟原署更正上開錯誤時，因受刑
    人已縮刑期滿，故未換發指揮書，受刑人之前科資料亦未變
    更，此有臺灣臺中地方法院檢察署九十九年三月三十一日中
    檢輝執準九六執一五六七九字第０二六二三三號函、該署九
    十五年度執護字第五五三號觀護卷宗第三、四頁等資料在卷
    可憑。乃受刑人復於九十六年一月再犯妨害性自主等罪，經
    臺灣臺中地方法院於九十六年八月十六日以九十六年度訴字
    第一二六四號判決分別判處有期徒刑三年一月、三年一月、
    三年一月、六月（減為三月）、四月（減為二月），定應執
    行刑為有期徒刑三年十月，復經本院於九十六年十月十七日
    以九十六年度上訴字第二三八０號判決駁回上訴確定，均誤
    認受刑人前案保護管束期滿日為九十六年三月十六日，而均
    未依累犯規定加重其刑，尚有不合。綜上述，受刑人再犯罪
    情形與累犯之要件相符，嗣於裁判確定後始發覺，自應依法
    更定其刑，爰依刑事訴訟法第四百七十七條第一項聲請裁定
    等語。
二、按受徒刑之執行完畢，或一部之執行而赦免後，五年以內故
    意再犯有期徒刑以上之罪者，為累犯，加重本刑至二分之一
    ；裁判確定後，發覺為累犯者，依前條之規定更定其刑。但
    刑之執行完畢或赦免後發覺者，不在此限，刑法第四十七條
    第一項、第四十八條分別定有明文。又按依刑法第四十八條
    應更定其刑者，由該案犯罪事實最後判決之法院之檢察官，
    聲請該法院裁定之，刑事訴訟法第四百七十七條第一項亦有
    明定。
三、經查：上列受刑人甲○○前犯竊盜等罪，經法院分別判處有
    期徒刑四月、九月、三月確定，於九十四年一月十八日入監
    合併執行，九十四年十二月十五日因縮短期期假釋出監，其
    保護管束期間為三月又十九日；又受刑人因自九十四年十二
    月十五日起至九十五年七月二十九日止執行感化教育處分，
    保護管束期間依法應予順延，是其保護管束期間正確應為自
    九十五年七月三十日起至九十五年十一月十八日止；而臺灣
    臺中地方法院檢察署檢察官於九十五年八月十日核發之九十
    五年執更護甲字第一六號執行保護管束指揮書其上雖誤載保
    護管束期間為七月又十六日，以及誤載執行期滿日期為九十
    六年三月十六日，惟同署檢察官業已於九十六年九月十三日
    另核發同前開字號之執行保護管束指揮書，將前開保護管束
    期間更正為三月又十九日，以及將執行期滿日期更正為九十
    五年十一月十八日，並同時在備考欄註明「原指揮書期間有
    誤，註銷原保護管束指揮書，改依本件執行。」等情，此有
    臺灣臺中地方法院檢察署九十九年三月三十一日中檢輝執準
    九六執一五六七九字第０二六二三三號函影本一份（見本院
    卷第三至四頁）、誠正中學誠中總字一二一一號出校證明書
    影本一紙（見本院卷第六頁）、臺灣臺中地方法院檢察署檢
    察官分別於九十五年八月十日及九十六年九月十三日核發之
    九十五年執更護甲字第一六號執行保護管束指揮書正本各一
    紙（見臺灣臺中地方法院檢察署九十五年度執護字第五五三
    號觀護卷宗第三頁、第五頁）以及臺灣高等法院被告前案紀
    錄表一份在卷可憑。詎受刑人於前開九十五年十一月十八日
    保護管束期滿未經撤銷假釋，而視為執行完畢之日起五年內
    ，先後於九十五年十一月底某日、九十六年一月初某日、九
    十六年三月二十二日犯刑法第二百二十七條第一項之對於未
    滿十四歲之女子為性交罪，以及於九十六年一月三十一日、
    九十六年三月二十二日犯同法第三百二十條第一項之竊盜罪
    ，經臺灣臺中地方法院於九十六年八月十六日以九十六年度
    訴字第一二六四號判決分別判處有期徒刑三年一月、三年一
    月、三年一月、六月（減刑為三月）、四月（減刑為二月）
    ，並定應執行刑為有期徒刑三年十月，復經本院於九十六年
    十月十七日以九十六年度上訴字第二三八０號判決駁回上訴
    確定在案，亦有上開各該判決書及臺灣高等法院被告前案紀
    錄表附卷可稽。綜上，受刑人甲○○於九十五年十一月十八
    日保護管束期滿未經撤銷假釋，而視為執行完畢之日起五年
    內，故意再犯本件有期徒刑以上之前開各罪，均屬累犯，惟
    原確定判決未依法論以累犯。茲檢察官向最後事實審即本院
    聲請更定累犯之刑，本院審核認聲請為正當，爰依上揭條文
    更定其刑並定應執行刑如主文所示。
四、爰依刑事訴訟法第四百七十七條第一項，刑法第四十八條前
    段、第四十七條第一項，裁定如主文。
中    華    民    國    99    年     4    月    15    日
            刑事第九庭    審判長法  官  江  德  千
                                法  官  賴  妙  雲
                                法  官  許  旭  聖                          
以上正本證明與原本無異。     
竊盜部分不得抗告，其餘部分得抗告。
如不服本裁定，得於收受送達後5日內向本院提出抗告書狀(須附
繕本)。
                                書記官  紀  美  鈺

中    華    民    國    99    年    4     月    15    日

司法院資訊處製作；財團法人民間司法改革基金會備份。
